# 企业从国外进口货物的境外运费可否税前扣除

提问人：zcza12345 时间：2011-01-14 21:28:35
企业从国外进口货物的境外运费可否税前扣除

回答人：chenyiwei
没有不能税前扣除的规定，但通常是需计入存货采购成本，待实现销售时作为存货成本的一部分一并结转成本的。其税前扣除的凭证不是国内由税务机关监制的发票。